【裁判字號】    90,易,996
【裁判日期】    920310
【裁判案由】    竊盜
【裁判全文】
臺灣嘉義地方法院刑事判決                            九十年度易字第九九六號
    公  訴  人  臺灣嘉義地方法院檢察署檢察官
    被      告  甲○○  男  二.
右列被告因竊盜案件，經檢察官提起公訴（九十年度偵字第六九四九號），本院判決
如左：
    主  文
甲○○共同連續踰越安全設備竊盜，處有期徒刑拾月。
    事  實
一、甲○○基於意圖為自己不法所有之概括犯意，與蔡育儒（所涉竊盜部分，業經本
    院以九十年度易字第一四二號判決判處有期徒刑二年六月確定）基於共同犯意之
    聯絡，連續於（一）民國九十年一月初某日凌晨二時許，在其向葉崑山所承租之
    嘉義市興中市場三十號住宅內，趁與葉崑山同住及葉崑山熟睡之際，由蔡育儒在
    旁把風，甲○○則下手竊取葉崑山放置於上址房間內床頭上之皮包內之新台幣（
    下同）一千元現鈔，得手後，由甲○○、蔡育儒二人共同至嘉義市○○路之「奪
    標ＫＴＶ」唱歌消費迨盡；（二）又於同年月上旬某日凌晨二時許，在嘉義市○
    ○街一九三之十五號，由蔡育儒在旁把風，甲○○則下手竊取陳添水所有置放於
    上址屋外之「京城牌」礦泉水一箱（共計二十四瓶、市價約一百一十元），得手
    後，則將該箱礦泉水置於上開租屋處（起訴書誤載為嘉義市○○街二七一號）；
    （三）復於同年月十八日上午六時許，在嘉義市○○街一號「醉員外泡沬紅茶店
    」無人居住之建築物，趁無人在店之際，甲○○、蔡育儒二人即共同以徒手撬開
    該店鋁門窗安全設備之方式，入內竊取朱財德所有之愛華牌手提音響一台、可口
    可樂時鐘一個、澳門回歸紀念錶一支、卡迪亞牌皮包七個及布娃娃十個等財物（
    涉犯侵入住宅及毀損罪嫌，均未據告訴），得手後，亦將上開贓物置於上開租屋
    處。嗣於九十年二月十日，蔡育儒為警逮捕後接受調查，始循線查悉上情。
二、案經國防部南部地方軍事法院移送臺灣嘉義地方法院檢察署檢察官偵查起訴。
    理  由
一、按犯罪在任職服役前，發覺在任職服役中者，依本法追訴審判。但案件在追訴審
    判中而離職離役者，初審案件應移送該管第一審之法院，上訴案件應移送該管第
    二審之法院審判，軍事審判法第五條第一項定有明文；又常備兵現役在營期間經
    通緝者，停服現役，兵役法第二十條第一項第三款亦有明文。查被告甲○○於九
    十年一月二十九日入伍（惟入營當日集合點名未到，於九十年二月一日始自行入
    營報到），有陸軍常備兵徵集令影本、臺灣省嘉義市九十年陸軍第１８６６梯次
    徵送陸軍第１６９旅部隊常備兵役男交接名冊影本及嘉義市政府兵役局九十年四
    月二日九十府兵徵字第二六一一○號函影本各乙紙在卷可查（見臺灣嘉義地方法
    院檢察署九十年度偵字第一八三二號影印卷第五至七頁），是於本件犯罪發覺即
    九十年二月十日同案共同被告蔡育儒指認被告時（見國防部南部地方軍事法院檢
    察署九十年三月十六日偵字第一六二號影印卷第六頁調查筆錄），被告雖已具有
    現役軍人之身分而屬任職服役中，依上開軍事審判法第五條第一項前段之規定，
    原應由軍事法院依軍事審判法追訴審判；然被告於九十年六月七日因國防部南部
    地方軍事法院檢察署軍事檢察官傳喚，而自金門駐地請假返臺應訊，應於同年月
    九日下午六時返營收假，詎被告假滿未歸，經國防部南部地方軍事法院金門分院
    檢察署於九十年六月十六日以（九○）法門字第○四五六號通緝書發布通緝，迨
    於同年六月二十八日下午三時許，始在嘉義市○○路與新榮路口為警緝獲等情，
    有國防部南部地方軍事法院九十年十月二十四日（九十）法和字第二七八七號函
    附卷可證，並經國防部南部地方軍事法院九十年和判字第三六二號判決確認無訛
    （見臺灣嘉義地方法院檢察署九十年度偵字第六九四九號卷第一至四頁），則依
    上述兵役法第二十條第一項第三款之規定，被告之常備兵現役軍人之身分，因其
    在營期間經通緝停服現役而喪失，是被告在其竊盜罪之追訴審判期間，既經通緝
    停服現役而不具現役軍人身分，依上揭軍事審判法第五條第一項但書之規定，自
    應由該管第一審之法院審判，是本院依法自有審判權，合先敘明。
二、右揭竊盜事實，迭據被告甲○○於警訊、偵查中、國防部南部地方軍事法院檢察
    署偵訊、國防部南部地方軍事法院審理及本院審理時自白不諱，核與被害人葉崑
    山、陳添水及朱財德於警訊中、國防部南部地方軍事法院檢察署偵訊時及同案被
    告蔡育儒於警訊、偵查中供述之情節相符。此外，復有被害報告單影本三紙附卷
    可稽（分別見國防部南部地方軍事法院檢察署九十年三月十六日偵字第一六二號
    影印卷第七頁背面、第一四頁背面及警訊卷第九頁），堪認被告之自白與事實相
    符，本件事證明確，其犯行洵堪認定。
三、核被告甲○○上開事實（一）、（二）所為之犯行，均係犯刑法第三百二十條第
    一項之竊盜罪；事實（三）所為之犯行，係犯刑法第三百二十一條第一項第二款
    之踰越安全設備竊盜罪。又被告就上開（一）至（三）之竊盜犯行與同案被告蔡
    育儒間，有犯意聯絡及行為分擔，為共同正犯。其先後三次之竊盜犯行，時間緊
    接，罪名相同，顯係基於概括之犯意反覆為之，應依連續犯之規定，論以情節較
    重之踰越安全設備竊盜一罪，並依法加重其刑。爰審酌被告犯罪之動機、目的、
    手段、智識程度、犯罪所生之損害，及坦承犯行之犯後態度與被告年輕力壯即好
    逸惡勞，不思以正當手段獲取財物等一切情狀，量處如主文所示之刑，以資懲儆
    。
據上論斷，應依刑事訴訟法第二百九十九條第一項前段，刑法第二十八條、第五十六
條、第三百二十一條第一項第二款，判決如主文。
本案經檢察官黃正雄到庭執行職務。
中      華      民      國    九十二    年      三      月      十      日
                                臺灣嘉義地方法院刑事第一庭
                                    法  官  黃  仁  勇
右正本證明與原本無異。
如不服本判決，應於判決送達後十日內向本院提出上訴狀( 應附繕本 )。
中      華      民      國    九十二    年      三      月      十      日
                                    書記官  呂  權  芳
附錄本判決論罪科刑法條：
(1)刑法第三百二十條：
意圖為自己或第三人不法之所有，而竊取他人之動產者，為竊盜罪，處五年以下有期
徒刑、拘役或五百元以下罰金。
意圖為自己或第三人不法之利益，而竊佔他人之不動產者，依前項之規定處斷。
前二項之未遂犯罰之。
(2)刑法第三百二十一條第一項：
犯竊盜罪而有左列情形之一者，處六月以上五年以下有期徒刑：
一、於夜間侵入住宅或有人居住之建築物、船艦或隱匿其內而犯之者。
二、毀越門扇、牆垣或其他安全設備而犯之者。
三、攜帶兇器而犯之者。
四、結夥三人以上而犯之者。
五、乘火災、水災或其他災害之際而犯之者。
六、在車站或埠頭而犯之者。


司法院資訊處製作；財團法人民間司法改革基金會備份。
